臺灣臺北地方法院民事裁定  
110年度訴字第2785號
原      告  周麗瑛  

            周秀玲  
            周秀香  

            周秀美  

上四人共同
訴訟代理人  高傳盛律師
追 加原 告  周武璋  
            周文雄  
被      告  太平洋建設股份有限公司

法定代理人  柳逸義  
訴訟代理人  林志強律師
            郭俊廷律師
            陳姵妤律師
上列當事人間請求點交房屋等事件，原告聲請追加周武璋、周文
雄為原告，本院裁定如下：
    主  文
周武璋、周文雄應於本裁定送達五日內，就原告於本院一一○年
度訴字第二七八五號請求點交房屋等事件，追加為原告，逾期未
追加者，視為已一同起訴。
    理  由
一、按訴訟標的對於數人必須合一確定而應共同起訴，如其中一
    人或數人拒絕同為原告而無正當理由者，法院得依原告聲請
    ，以裁定命該未起訴之人於一定期間內追加為原告。逾期未
    追加者，視為已一同起訴；法院為前項裁定前，應使該未起
    訴之人有陳述意見之機會，民事訴訟法第56條之1第1項、第
    2項定有明文。而拒絕同為原告是否有正當理由，則應由法
    院斟酌原告起訴是否為伸張或防衛權利所必要等情形決定之
    （最高法院93年度台抗字第403號裁定意旨參照）。次按繼
    承人有數人時，在分割遺產前，各繼承人對於遺產全部為公
    同共有；公同共有物之處分及其他之權利行使，除法律另有
    規定外，應得公同共有人全體之同意，民法第828條第3項、
    第1151條亦有明文。又公同共有債權人起訴請求債務人履行
    債務，係公同共有債權之權利行使，非屬回復公同共有債權
    之請求，尚無民法821條規定之準用；而應依同法第831條準
    用第828條第3項規定，除法律另有規定外，須得其他公同共
    有人全體之同意，或由公同共有人全體為原告，其當事人之
    適格始無欠缺（最高法院104年度第3次民事庭會議決議參照
    ）。
二、本件聲請意旨略以：被繼承人周黃璧蓉前於民國97年3月23
    日與被告簽訂都市更新合作開發協議書，惟被告迄未依都市
    更新權利變換實施辦法第27條規定，交付門牌號碼臺北市○○
    區○○路0段000號8樓之2之房屋（下稱系爭房屋），而被繼承
    人周黃璧蓉嗣於107年12月13日逝世，由其全體繼承人即原
    告周麗瑛、周秀玲、周秀香、周秀美（下稱原告周麗瑛等4
    人）、周武璋、周文雄繼承而公同共有系爭房屋，現原告周
    麗瑛等4人依繼承、所有人物上請求權等法律關係起訴請求
    被告應點交並騰空返還系爭房屋予全體共有人，全體繼承人
    即應一同起訴，爰依民事訴訟法第56條之1第1項規定，聲請
    追加周武璋、周文雄為本件原告等語。
三、經查，原告周麗瑛等4人本於被繼承人周黃璧蓉之繼承人地
    位，依都市更新權利變換實施辦法第27條及繼承、公同共有
    、所有人物上請求權等法律關係，請求被告點交並騰空返還
    系爭房屋予全體共有人，核屬公同共有權利之行使，依首揭
    說明，其訴訟標的對於周黃璧蓉之全體繼承人即原告周麗瑛
    等4人及周武璋、周文雄必須合一確定而應共同起訴，當事
    人適格始無欠缺。本院於111年4月1日依民事訴訟法第56條
    之1第2項規定通知周武璋、周文雄陳述意見，該通知函文已
    於同年4月7日送達周武璋、周文雄，有送達回證在卷可稽，
    然其等迄本件裁定時，均未就是否追加為原告表示意見或表
    明有何不為追加之正當理由，亦有收文及收狀查詢清單附卷
    可憑。是審酌原告周麗瑛等4人提起本件訴訟所主張之原因
    事實，係為伸張、防衛全體繼承人公同共有之所有權所必要
    ，於法律上亦非顯無理由，倘周武璋、周文雄拒絕同為原告
    ，將致此部分訴訟當事人不適格，有礙其餘繼承人正當權利
    之行使，況原告周麗瑛等4人主張之事實是否為真，尚須補
    正當事人適格後，本院始得審認。從而，原告周麗瑛等4人
    依法聲請本院裁定周武璋、周文雄追加為本件訴訟之原告，
    應予准許。
四、據上論結，本件聲請為有理由，爰依民事訴訟法第56 條之1
    ，裁定如主文。
中　　華　　民　　國　　111 　年　　4 　　月　　20　　日
                  民事第五庭    法  官   劉娟呈
以上正本係照原本作成。　　　　　　　　　
如不服本裁定應於送達後10日內向本院提出抗告狀，並繳納抗告
費新臺幣1,000元。 
中　　華　　民　　國　　111 　年　　4 　　月　　20　　日
                                書記官   廖健宏